臺灣高雄地方法院刑事裁定　　　　　　　　　　　　　九十年度交聲字第四四號
　　原處分機關　高雄巿交通事件裁決所
　　受　處分人　乙○○
　　即　異議人
右列受處分人因違反道路交通管理處罰條例案件，對於高雄市交通事件裁決所九十年
九月四日高市交裁字第裁三二─Ｂ00000000號、三二─Ｂ00000000
號之處分（原處分：高市警刑字第Ｂ00000000號、Ｂ00000000號）
，聲明異議，本院裁定如左：
        主  文
異議駁回。
        理  由
一、異議意旨略謂：異議人乙○○於民國九十年七月十五日二時五十分駕車行經高雄
    市○○路時，並無蛇行並行汽車快車道之行為，且舉發通知單僅列明違規地點為
    中山路，然中山路全長約五公里以上，異議人違規地點究在何處，舉發通知單並
    未說明，又員警甲○○將異議人攔檢後，即將其載往復興路派出所，在復興路派
    出所該員警又表示該所酒測器損壞無法測試，員警乃將其載往草衙派出所接受酒
    測器測定，其依規定接受二次酒測器測定，惟做完測試後，該員警並未表示測定
    結果，卻一再要求異議人重測實有過當，嗣乃將本人載回復興路派出所，即開立
    舉發拒絕酒測器測定通知單要異議人簽名，然因通知單之記載與事實不符，伊乃
    拒絕於舉發單上簽章，為此提出異議云云。
二、經查：
    （一）異議人於上開時間，自禁行機車之中山路凱旋橋上急駛而下時，為當時在
          執行「防制青少年交通偏差行為」巡邏勤務之證人即前鎮分局警員甲○○
          發覺，證人乃上前臨檢，並示意異議人停車受檢，然異議人非但不予理會
          ，更蛇行企圖阻止攔檢，直至六百公尺後，始為證人攔下等情，業據證人
          證述在卷，並有證人制作之報告書一份附卷可按，異議人當時係無照駕駛
          （此部分並經員警舉發，異議人並不爭執），且行駛於禁行機車之凱旋橋
          上，衡情遇警攔檢心中必相當恐慌，則異議人若因恐慌而蛇行逃逸，亦屬
          可能，從而證人稱異議人當時有蛇行之違規行為應屬事實。至於員警制作
          舉發通知單時未詳細載明路段，僅係作業之瑕疵，並不影響事實之認定，
          附此敘明。
    （二）異議人自陳於瑞隆所結束酒測時約三時三十分，且於其受測二次後即拒絕
          再測試，警員莊清文乃帶伊回復興所，從而警員帶異議人回復興所之時間
          當在三時三十分之後一段時間，而附件圖４異議人拒簽之酒精測試結果單
          載明測試時間為九十年七月十五日三時三十一分，與異議人自陳之結束酒
          測時間相近，僅差一分鐘，勘認附件圖４之結果單係異議人受測後之結果
          單無訛，合先敘明。又若係受測人拒測，警員自行列印之測試結果單，其
          形式如附件圖３，上會載明「拒測」二字，此業據高雄市政府警察局交通
          警察大隊指派警員楊凱峰到庭陳述綦詳，而本件警員甲○○提出之附件圖
          ４結果單上並無拒測二字，可證附件圖４並非警員自行列印之結果單。
    （三）按「高雄市政府警察局交通警察大隊現使用之ＡＳＩＶ酒精測定器係屬全
          自動型式，酒精測試器電源開啟後，自動完成歸零並顯示吹氣符號，插入
          吸管即可進行吹氣測試，受測者只需含住吹管吹氣，酒測器即自動進行分
          析並列印出酒測值，酒精測試程序即完成，：：，駕駛人不配合或以其他
          方式干擾，企圖規避酒精濃度檢測，致使酒測器無法進行測試值分析，造
          成無效測試」，此有上開交通警察大隊九十一年一月十日高市警交業字第
          ００二六０號函一份在卷可按，又駕駛人口含吹管卻不真實吹氣時，測試
          結果表仍會列印出來，然表上無「測定值」之字樣，此業據證人楊凱峰到
          庭結證屬實，從而駕駛人接受酒測時，只要口含吹管，即會有結果單列印
          出來，惟其結果單之內容則不相同，分如附件圖１、２所示（圖１為有效
          測試結果單，圖２為無效測試結果單）；本件異議人對於有含管測試二次
          之事實並不爭執，從而異議人若有確實吹氣，應會列印出有效之酒測值，
          然異議人之測試結果單（如附件圖４）郤係呈附件圖２之形式，換言之為
          無效測試結果單，可證異議人雖有測試然卻消極不配合。
    （四）次按如受測人經警方明確告知酒精濃度測試標準流程及方法後，仍積極或
          消極拒絕測試，為能有效遏止拒測行為，以道路交通管理處罰條例第三十
          五條第三項規定舉發應無不當，此有前開交通警察大隊函在卷可參，本件
          異議人口含吹管，然因其消極不配合致成無效測試已如前述，而警方於測
          試前已告知其測試時須口含吸管吹氣一節，亦據異議人供陳在卷，並經證
          人甲○○證述在卷，從而本件執行警員甲○○既已於測試前告訴異議人測
          試之方法後，異議人仍消極拒絕測試，揆諸前開說明，異議人之行為已違
          反道路交通管理處罰條例第三十五條第三項之規定。
    （五）綜上所述，原處分機關分別依同條例第三十五條第三項、第四十三條第一
          項第一款之規定，分別裁處罰鍰新台幣（以下同）六萬元並吊銷駕駛執照
          、罰鍰二萬一千元，並無不當，本件異議為無理由，應予駁回。
據上論斷，應依道路交通案件處理辦法第十九條，裁定如主文。
中      華      民      國    九十一    年      二      月     十九     日
                                    臺灣高雄地方法院交通法庭
                                        法  官  李  淑  惠
右正本證明與原本無異。
如不服本裁定，應於送達後五日內，向本院提出抗告狀。
                                        書記官  馮  欽  鳳
中      華      民      國    九十一    年      二      月     十九     日
